# 请问陈版主，银行承兑汇票存入保证金现金流量表编制

提问人：chuangz11 时间：2016-03-16 21:56:29
请问陈版主： 2014 年A公司向供应商（固定资产采购）开出银行承兑汇票 100 万，存在银行保证金户是 80 万，票据到期日是2015 年 6 月 12 日，（ 1 ）请问 2014 年编制现金流量表时，这 80 万应该放在哪个现金流量表合适呢？能否放在"支付其他与筹资活动有关的现金"中？ （ 2 ） 2015 年票据到期，收到保证金转出及利息款，企业账上处理借：银行存款 82 财务费用-利息收入-2 贷：其他货币资金 80 万，然后再支付货款，借：应付票据 100 贷：银行存款 100 万 ，在 2015 年是收到银行存款 82 万时如何填列？能否放在"收到其他与筹资活动有关的现金"中？

回答人：chenyiwei
1 、可以。 2 、 80 万元为"收到其他与筹资活动有关的现金"， 2 万元为收到其他与投资活动有关的现金。

提问人：chuangz11 时间：2016-03-17 09:47:49
请问陈版主，（ 1 ）为什么收到 2 万的利息不能放在“其他与经营活动有关的现金”呢？ （ 2 ）如果是定期存款 100 万（假设该定期存单是为了充分利用闲置资金），到期后收到利息 12 万，定期存款存进去的时候，该存单是否属于现金及现金等价物？如是，是否放在“支付其他与投资有关的现金”里，收到 112 万放在“收到其他与投资活动有关现金”？（ 3 ）假设（ 2 ）中 的定期存单是为了银行承兑汇票做质押，应该是属于非现金等价物？应支付时以及到期收回，应放在哪个现金流量表项目？

回答人：chenyiwei
1 、这个 2 万元的利息与一般的存款利息没有本质区别，所以按照一般的存款利息的列报惯例作为经营活动。 2 、定期存款是否属于现金及现金等价物，请参考《瑞华研究 2010 ～ 2014 汇编》之“问题5-2-3（关于定期存款能否作为现金以及在期末能否计提利息收入）”。 3 、质押的定期存单不属于现金及现金等价物。银行承兑汇票保证金相关现金流量请参考《瑞华研究 2010 ～ 2014 汇编》
之“问题5-2-2（未超过三个月的银行承兑汇票保证金存款在现金流量表中的列示问题）”，应区分以下两种情况分别处理： （ 1 ）票据到期后直接从保证金支付票据款的，则直接按照开具票据的用途，将其归入相应的现金流量项目，例如“购买商品、接受劳务支付的现金”或者“购建固定资产、无形资产和其他长期资产支付的现金”。 （ 2 ）票据到期后，原保证金解冻退回，以其他来源的资金支付票据款的，则票据保证金被冻结时，作为“支付的其他与筹资活动有关的现金”，解冻时作为“收到的其他与筹资活动有关的现金”。

提问人：WHY8190 时间：2016-03-20 16:29:10
保函保证金呢？是否作为一般经营活动

回答人：chenyiwei
根据开立保函的目的而定。履约保函的保证金收支可以作为经营活动，融资保函的保证金收支作为筹资活动。

提问人：跨度防护 时间：2018-04-04 17:49:32
陈版，有些上市公司将汇票保证金按照净额编制计入筹资活动，净额为流入计入收到其他与筹资，净额为流出计入支付其他与筹资，是否可以这样？

回答人：chenyiwei
我理解这种情况下的净额列报不符合《企业会计准则第 31 号——现金流量表》第五条的规定。

提问人：madfrog2011 时间：2018-06-26 12:47:30
第一个目的是采购固定资产为什么不是投资活动有关的现金流？开立银行承兑汇票都归在筹资活动现金流吗？个人认为银行承兑只是增加了应付款信用度，不适合看作筹资行为。

回答人：chenyiwei
1 、这是银行承兑汇票的保证金，不是实际用于支付采购款的现金流。 2 、保证金如果在票据到期时直接支付票据款的，则其保证金收取和支付都是筹资活动。